【裁判字號】    97,抗,63
【裁判日期】    970506
【裁判案由】    撤銷假扣押裁定
【裁判全文】
臺灣高等法院高雄分院民事裁定            97年度抗字第63號
抗  告  人  甲○○○
相  對  人  乙○○
上列抗告人與相對人乙○○間因聲請撤銷假扣押裁定事件，對於
中華民國97年1 月15日臺灣高雄地方法院96年度裁全聲字第426
號所為裁定，提起抗告，本院裁定如下：
    主  文
原裁定廢棄。
相對人在原審之聲請駁回。
聲請及抗告程序費用由相對人負擔。
    理  由
一、抗告意旨略以：相對人與抗告人為夫妻，並育一女楊沁翎，
    惟因相對人在外與他人生子郭亮妤，且因相對人於民國 (下
    同）91年間離家，迄今棄抗告人及楊沁翎不顧，抗告人欲對
    相對人提起離婚訴訟，除訴請離婚外，並請求精神慰撫金新
    台幣 (下同)70 萬元，及請求相對人至少按月給付楊沁翎生
    活費用每月7678元至成年為止，為恐抗告人離婚判決勝訴時
    相對人已將其財產移轉或設定負擔，恐有日後不能或甚難執
    行之虞，故向原法院聲請假扣押獲准，惟相對人債務尚未全
    部清償，原法院竟准予相對人聲請撤銷假扣押，顯有違誤，
    爰求予廢棄原裁定。
二、按假扣押之原因消滅、債權人受本案敗訴判決確定或其他命
    假扣押之情事變更者，債務人得聲請撤銷假扣押裁定，民事
    訴訟法第529 條第1 項定有明文。所謂其他命假扣押之情事
    變更，係指債權人依假扣押保全之請求已經消滅或經本案判
    決予以否定或喪失其請求假扣押之權利各種情形而言。例如
    假扣押之請求因債務人清償、抵銷或因債權人免除而消滅、
    債權人與債務人和解而拋棄其原有權利者是。
三、查本件抗告人向原法院聲請假扣押獲准（93年度裁全字第25
    22號）後，即向原法院就相對人所有座落於高雄縣鳥松鄉○
    ○○段382 之2 號土地及其上之同段1844建號之房屋、座落
    於高雄市○○區○○段102 之1 號土地、相對人對第三人漂
    亮家族有限公司之薪資債權 (原法院囑託台中地方法院執行
    ) 、相對人對第三人彰化商業銀行股份有限公司岡山分公司
    之存款債權聲請執行假扣押，嗣後除撤回就相對人對第三人
    彰化商業銀行股份有限公司岡山分公司之存款債權執行外，
    其餘執行標的物均已執行扣押完畢，有查封筆錄、台中地方
    法院函文在卷可稽 (高雄地方法院93年度執全字第1355號假
    扣押卷第53、56、65頁)。 次查，抗告人與相對人間之離婚
    訴訟，經原法院以93年度婚字第964 號判決准抗告人與相對
    人離婚，並判命相對人應給付抗告人50萬元及至楊沁翎（81
    年6 月11日生）年滿20歲之日止，應按月於每月10日前給付
    女楊沁翎扶養費用1 萬元確定，該判決影本可稽 (本院卷第
    22-29 頁)。 抗告人陳稱相對人已依上開離婚判決給付抗告
    人50萬元，對楊沁翎每月扶養費用至目前均有按月給付，未
    到期之逐月扶養費部分未給付等語（本院卷第35頁），相對
    人為聲請時雖主張對抗告人之債務已清償云云，惟對楊沁翎
    履行期未屆至之每月扶養費相對人並未證明已先為清償給付
    （或提出清償提存），該未屆期之扶養費部分，乃為假扣押
    時所欲保全之對象，相對人於判決確定後，若未先行給付或
    為清償提存，則將來仍有不能強制執行或難以執行之虞，假
    扣押之原因並未消滅。相對人經本院三次通知其到庭調查，
    均未到庭，從而相對人對抗告人所為假扣押請求之債務，既
    未完全清償，其命假扣押之情事不能謂已變更，相對人聲請
    撤銷假扣押，不應准許。原法院未予盡察，裁定准予撤銷假
    扣押，自有違誤。抗告意旨指摘原裁定不當求予廢棄為有理
    由，應裁定如主文。
爰依民事訴訟法第495 條之1 、第492 條、第78條裁定如主文。
中    華    民    國    97    年    5     月    6     日
                            民事第六庭
                                審判長法官  許明進
                                法      官  徐文祥
                                法      官  張明振
以上正本證明與原本無異。
本件裁定不得再抗告。
中    華    民    國    97    年    5     月    7    日
                                書  記  官  黃琳群
                                                     Ｆ


司法院資訊處製作；財團法人民間司法改革基金會備份。
